【裁判字號】    98,交簡上,23
【裁判日期】    980831
【裁判案由】    業務過失傷害
【裁判全文】
臺灣基隆地方法院刑事判決            98年度交簡上字第23號
上  訴  人  臺灣基隆地方法院檢察署檢察官
被      告  甲○○
上列上訴人因被告業務過失傷害案件，不服本院基隆簡易庭中華
民國98年5月27日98年度基簡字第240號第一審簡易判決（原聲請
簡易判決處刑案號：98年度偵字第1835號）提起上訴，本院管轄
之第二審合議庭判決如下：
    主  文
原判決撤銷。
甲○○從事業務之人，因業務上過失傷害人，處有期徒刑月，
如易科罰金，以新臺幣壹仟元折算壹日。緩刑年。
    犯罪事實
一、甲○○係計程車司機，為從事業務之人，於民國98年1 月26
    日3時許，駕駛車號585-EX 號營業小客車，行經基隆市○○
    路停等紅燈欲左轉成功一路，甲○○應注意車前狀況，且應
    注意行經行人穿越道，遇有行人穿越時，無論有無交通指揮
    人員指揮或號誌指示，均應暫停讓行人先行通過，於能注意
    之狀況下疏未注意，未見乙○○正行走於行人穿越道穿越馬
    路中，竟未暫停讓行人乙○○優先通過，而於行人穿越道上
    因煞車不及不慎撞及乙○○，致乙○○受有右腳第一、二、
    三骨骨折併擦傷等傷害。嗣警員劉上裕據報趕往現場處理，
    在尚未得知何人駕駛車號585-EX號營業小客車肇事前，甲○
    ○即主動向警員報告，接受裁判。
二、案經乙○○訴由基隆市警察局第四分局移送臺灣基隆地方法
    院檢察署檢察官偵查後聲請以簡易判決處刑。
    理  由
一、訊據被告甲○○對於上開事實坦承不諱，並有道路交通事故
    調查報告表(一)(二)、道路交通事故現場圖、道路交通事故談話
    紀錄表各乙份、現場照片7 幀在卷可稽，且經告訴人乙○○
    指訴綦詳。按汽車行駛時，駕駛人應注意車前狀況及兩車併
    行之間隔，並隨時採取必要之安全措施。汽車駕駛人駕駛汽
    車應遵守道路交通標誌之指示；又汽車行經行人穿越道，遇
    有行人穿越時，無論有無交通指揮人員或號誌指示，均應暫
    停讓行人先通過，道路交通安全規則第94條第3項、第103條
    第2 項，分別定有明文。被告係職業駕駛人應注意、能注意
    竟疏未注意該等規定，致肇車禍，其有過失甚為顯然，且告
    訴人因被告之過失行為致受有如上之傷害，復有告訴人於案
    發當日至長庚紀念醫院基隆分院急診所出具之診斷書乙紙在
    卷可憑，被告之過失行為與告訴人所受之傷害間，具有相當
    之因果關係，被告自應負過失傷害罪責。末查，警方到達車
    禍現場處理，尚未發現被告即係駕駛車號585-EX號營業小客
    車之人時，被告即向警員劉上裕主動報告，接受裁判，亦有
    道路交通事故肇事人自首情形紀錄表乙紙在卷可按，自符合
    自首要件。
二、核被告所為，係犯刑法第284條第2項前段之業務過失傷害罪
    。被告駕駛營業小客車於行經行人穿越道未依規定讓行人優
    先通行因而致人受傷，應依道路交通管理處罰條例第86條第
    1 項之規定加重其刑。被告犯後自首，應依刑法第62條前段
    規定，減輕其刑，並依法先加後減之。原審予以論罪科刑，
    固非無見，惟查，被告係駕駛營業小客車在行人穿越道未依
    規定讓行人優先通行因而致人受傷，依道路交通管理處罰條
    例第86條第1 項規定，應加重其刑，惟原審判決漏未審酌及
    此，容有未洽。檢察官之上訴意旨指摘原判決量刑過輕，雖
    無理由，惟原判決既有上開可議之處，自應由本院予以撤銷
    改判。爰審酌被告過失程度、告訴人乙○○所受傷害及被告
    犯後坦承犯行等一切情狀，量處如主文所示之刑，併諭知易
    科罰金之折算標準。末查，被告前未曾因故意犯罪，受有期
    徒刑以上刑之宣告，有臺灣高等法院被告前案紀錄表在卷可
    憑，且被告於原審判決後業與告訴人達成調解，並已依調解
    內容先行給付第一期賠償金新臺幣2 萬元，告訴人亦到庭表
    示願意原諒被告等情，亦據被告供明在卷，且有本院準備程
    序筆錄、調解筆錄在卷可憑，信被告經此偵、審程序，當知
    所警惕，而無再犯之虞，因認所宣告之刑，以暫不執行為適
    當，爰併予宣告緩刑3年，以勵自新。
據上論斷，應依刑事訴訟法第455之1第3項、第369條第1 項前段
、第299條第1項前段，刑法第284條第2項前段、第62條前段、第
41條第1項前段、第74條第1項第1 款，道路交通管理處罰條例第
86條第1項，刑法施行法第1條之1，判決如主文。
本案經檢察官高永棟到庭執行職務。
中    華    民    國    98    年    8    月    31     日
                  刑事第三庭審判長法    官  鄭景文
                                  法    官  黃永定
                                  法    官  林淑鳳
以上正本證明與原本無異。
本件判決不得上訴。
中    華    民    國    98    年    9     月    4     日
                                  書 記 官  王靜敏
附錄論罪法條：
中華民國刑法第284條
（過失傷害罪）
因過失傷害人者，處 6 月以下有期徒刑、拘役或 5 百元以下罰
金，致重傷者，處1年以下有期徒刑、拘役或5百元以下罰金。
從事業務之人，因業務上之過失傷害人者，處 1 年以下有期徒刑
、拘役或1 千元以下罰金，致重傷者，處 3 年以下有期徒刑、
拘役或2千元以下罰金。


司法院資訊處製作；財團法人民間司法改革基金會備份。
